臺灣桃園地方法院小額民事判決
110年度壢小字第1297號
原      告  蘇詠婷  

被      告  林志勝（原名林志偉）





上列當事人間請求損害賠償事件，經本院刑事庭裁定（110年度
壢交簡附民字第9號）移送前來，本院於民國110年12月7日言詞
辯論終結，判決如下：
    主    文
一、被告應給付原告新臺幣貳萬陸仟零玖拾捌元，及自民國一百
    一十年十一月三日起至清償日止，按年利率百分之五計算之
    利息。
二、原告其餘之訴駁回。
三、訴訟費用新臺幣壹仟元，其中新臺幣陸佰貳拾捌元由被告負
    擔，餘由原告負擔。
四、本判決原告勝訴部分得假執行。
    理 由 要 領 
一、本件除下列理由要領外，依民事訴訟法第436條之18第1項規
    定，僅記載主文，其餘省略。
二、原告主張被告於民國109年3月19日晚間9時48分許，駕駛車
    牌號碼000-0000號自用小客車，沿桃園市中壢區中山東路4
    段與龍文街交岔路口擬左轉進入龍文街時，未禮讓直行車先
    行，且未注意對向車況即貿然左轉，適原告騎乘車牌號碼00
    0-0000號普通重型機車（下稱系爭機車）沿對向車道即中山
    東路4段由中壢往八德方向直行駛至，兩車因而發生碰撞（
    下稱系爭事故），致原告受有左肘擦傷、左肘挫傷及左大腿
    擦傷等傷害（下稱系爭傷害），而被告就系爭事故應負擔7
    成肇責等語。又被告上開過失傷害行為，業經本院刑事庭以
    109年度壢交簡字第3942號判決被告所犯過失傷害罪處拘役5
    0日，如易科罰金，以新臺幣（下同）1,000元折算1日，且
    被告經合法通知，既未於言詞辯論期日到場，亦未提出書狀
    作何聲明或陳述以為爭執，本院依上開調查證據之結果，堪
    信原告之主張為真實。茲就原告請求損害賠償之項目，分述
    如下：
（一）醫療費用510元部分：
　　　原告主張因系爭傷害至醫院治療，合計支出510元等情，
      並提出立好診所醫療費用單據、診斷證明書等件為據（見
      本院110年度壢交簡附民字第9號卷第13至19頁），核原告
      於109年3月19日車禍當日至同年3月23日間共支出醫療費
      用750元及增加生活上之需要費用270元，共計1,020元，
      而原告僅請求510元，尚未逾前揭金額，故原告請求被告
      賠償此部分費用，可以准許。
（二）系爭機車維修費用16,850元部分：　
　　　按不法毀損他人之物者，被害人得請求賠償其物因毀損所
      減少之價額，民法第196條定有明文。依前揭規定請求賠
      償物被毀損所減少之價額，得以修復費用為估定之標準，
      但以必要者為限，而修理材料以新品換舊品，應予折舊（
      最高法院77年度第9次民事庭會議決議參照）。經查，系
      爭機車之修繕費用共計16,850元，業據其提出估價單為證
      ，前揭估價單雖未分列零件、工資費用，惟依通常估價行
      情，估定價額應包含零件及工資費用，且原告已證明系爭
      機車遭被告碰撞而受有損害，本院審酌系爭機車受損部位
      及修復項目，依民事訴訟法第222條第2項規定核定系爭機
      車修復之工資與零件比例應為1：1，即零件、工資費用各
      為8,425元，又零件部分，原告既係以新零件替代舊零件
      ，自應就零件費用計算並扣除折舊，始屬公平；依行政院
      所頒固定資產耐用年數表及固定資產折舊率之規定，系爭
      機車之耐用年數為3年，依定率遞減法每年折舊1000分之5
      36，另依營利事業所得稅查核準則第95條第6項規定「固
      定資產提列折舊採用平均法、定率遞減法或年數合計法者
      ，以一年為計算單位；其使用期間未折舊折舊滿一年者，
      按實際使用之月數相當於全年之比例計算之；不滿一月者
      ，以月計。」，其最後一年之折舊額，加歷年折舊累計額
      ，其總和不得超過該資產成本原額之十分之九。經查，系
      爭機車之出廠日為107年6月（見個資卷），迄本件事故發
      生時點109年3月19日，已使用1年10月，則零件扣除折舊
      後之修復費用估定為2,163元（詳如附表之計算式），加
      計工資8,425元，是系爭機車之修理必要費用應為10,588
      元。從而，原告得向被告請求系爭機車毀損之損害金額應
      為10,588元，逾此範圍之請求，則屬無據。
（三）交通費10,000元部分：
　　　按當事人主張有利於己之事實者，就其事實有舉證之責任
      ，民事訴訟法第277條前段定有明文。原告主張其因傷不
      良於行且無交通工具通勤，而支出交通費10,000元云云，
      惟原告迄至本院言詞辯論終結前，均未就此提出任何證據
      資料供本院調查，依上開規定，原告此部分主張，顯乏所
      據，礙難准許。
（四）工作損失6,400元部分：
　　　原告主張其原本係在親戚家幫忙照顧小孩，每日工資800
      元，受傷期間無法工作8日，共計損失工資收入6,400元云
      云，惟原告迄至本院言詞辯論終結前，亦未就此提出任何
      證據資料供本院調查，依前揭規定，原告此部分主張，亦
      顯乏所據，礙難准許。
（五）精神慰撫金15,000元部分： 　　　　　　　　　　　　末按不法侵害他人之身體、健康、名譽、自由、信用、隱私、貞操，或不法侵害其他人格法益而情節重大者，被害人雖非財產上之損害，亦得請求賠償相當之金額。民法第195條第1項前段定有明文。而法院對於慰撫金之量定，應斟酌實際加害情形所造成之影響、被害人所受精神上痛苦之程度，雙方之身分、地位、經濟狀況及其他各種情形，以核定相當之數額（最高法院47年台上字第1221號、51年台上字第223號判例參照）。經查，原告因本件事故受有系爭傷害，已如前述，衡情其身體及精神應受有相當之痛苦，其請求被告賠償非財產上之損害，應屬有據；本院審酌原告傷勢之程度、被告之加害程度以及兩造之年齡、社會地位、資力（屬於個人隱私資料，僅予參酌，爰不予揭露）等一切情狀，認為原告請求15,000元之非財產上損害，尚屬適當，應予准許。綜上，原告得向被告請求之金額為26,098元（計算式：510＋10,588＋15,000＝26,098元）。逾此範圍之請求，應予駁回。
中    華    民    國   110    年    12   月    24    日
                  中壢簡易庭      法  官  張博鈞   
以上為正本係照原本作成。
如不服本判決，應於送達後20日內，向本院提出上訴狀並表明上
訴理由，如於本判決宣示後送達前提起上訴者，應於判決送達後
20日內補提上訴理由書（須附繕本）。
如委任律師提起上訴者，應一併繳納上訴審裁判費。
中    華    民    國   110    年    12   月    24    日
                                  書記官  張季容　
附錄：
一、民事訴訟法第436條之24第2項：
    對於小額程序之第一審裁判上訴或抗告，非以其違背法令為
    理由，不得為之。
二、民事訴訟法第436條之25：
    上訴狀內應記載上訴理由，表明下列各款事項：
    （一）原判決所違背之法令及其具體內容。
    （二）依訴訟資料可認為原判決有違背法令之具體事實。
三、民事訴訟法第471條第1項：（依同法第436 條之32第2 項規
    定於小額事件之上訴程式準用之）上訴狀內未表明上訴理由
    者，上訴人應於提起上訴後20日內，提出理由書於原第二審
    法院；未提出者，毌庸命其補正，由原第二審法院以裁定駁
    回之。　
附表：零件部分折舊（單位：新臺幣）　　　
----- 折舊時間           金額 第1年折舊值        8,425×0.536=4,516 第1年折舊後價值    8,425-4,516=3,909 第2年折舊值        3,909×0.536×(10/12)=1,746 第2年折舊後價值    3,909-1,746=2,163